【裁判字號】    97,聲,1085
【裁判日期】    970821
【裁判案由】    返還提存物
【裁判全文】
臺灣桃園地方法院民事裁定              97年度聲字第1085號
聲  請  人  第一商業銀行股份有限公司
法定代理人  甲○○
代  理  人  乙○○
相  對  人  丙○○
                        樓
上列當事人間聲請返還擔保金事件，本院裁定如下：
    主  文
聲請駁回。
    理  由
一、本件聲請人聲請返還本院95年度存字第6054號提存事件所提
    存之擔保金新台幣（下同）300,000 元。其陳述略稱：聲請
    人與相對人間因假扣押事件，前遵鈞院95年度裁全字第9288
    號民事裁定提存300,000 元，聲請對相對人之財產為假扣押
    在案，茲因聲請人對相對人之債權，業於民國96年5月25 日
    經臺灣嘉義地方法院以96年度促字第7642號核發支付命令確
    定，該執行程序業已終結，聲請人並以定20日以上期間催告
    相對人行使權利，相對人迄今仍未行使，自得請求返還擔保
    金云云，並提出本院95年第6054號提存書、假扣押裁定、支
    付命令及確定證明書、本院95年執全字第5159號囑託執行函
    、臺灣嘉義地方法院95年執全助字第277號函各1份（均影本
    ）為證。
二、經查，聲請人主張之上開事實，業經本院依職權調閱本院95
    年度存字第6054號、95年度裁全字第9288號、95年度執全字
    第5159號等卷宗核閱屬實，堪信聲請人此部分之主張為真實
    。
三、惟按返還擔保金，依提存法第18條第1 項第5 款規定，擔保
    提存之提存人於提存後，假扣押、假處分所保全之請求，其
    本案訴訟已獲全部勝訴判決確定或其請求取得與確定判決有
    同一效力者，得聲請該管法院提存所返還提存物。經查，本
    件聲請人所保全之請求為相對人尚積欠聲請人本金4,262,03
    2 元之借款債務（參照本院95年度裁全字第9288號假扣押卷
    宗），惟就同一債權，聲請人聲請臺灣嘉義地方法院以96年
    度促字第7642號核發支付命令，該支付命令業於96年5 月2
    5 日確定，此有聲請人所提支付命令及其確定證明書為憑。
    而債務人對於支付命令未於法定期間合法提出異議者，支付
    命令與確定判決有同一之效力，民事訴訟法第521 條第1項
    定有明文。則聲請人於提存後，就本件假扣押所保全之請求
    ，既已依督促程序取得支付命令並已確定，揆諸前揭規定及
    提存法施行細則第16條規定，聲請人即得逕向本院提存所聲
    請返還上開擔保金，而無庸法院裁定，故本件聲請不應准許
    ，應予駁回，爰裁定如主文。
中    華    民    國    97    年    8     月    21    日
                  民事第二庭    法  官  黃漢權
以上正本係照原本作成
如對本裁定抗告須於裁定送達後10日內向本院提出抗告狀，並應
繳納抗告裁判費新台幣1,000 元。
中    華    民    國    97    年    8     月    21    日
                                書記官  古秋梅


司法院資訊處製作；財團法人民間司法改革基金會備份。
